# 调整抵消分录第一年贷投资收益，第二年为什么要贷未分配利润？

提问人：wufaxian 时间：2019-12-08 11:00:40
非同一控制下企业合并。按到权益法编制调整分录的思想，应该是使母公司长投和子公司的股东权益变动同增同减，保持同步对吧？
请看下图划红线部分。
问题 1:贷投资收益是对母公司个别报表调增？
F3E702D3-B991-4DEA-9DAB-E4695F3BFB8F.jpeg (214.94 KB, 下载次数: 0)
5 天前上传
请看下图红色下划线
问题 2: 贷年初未分配利润，这个还是调增母公司个别报表的 “ 年初未分配利润”？
934CC985-1BAD-4E96-A337-68175DE7C9F2.jpeg (203.24 KB, 下载次数: 0)
5 天前上传
问题 3:如果问题 1 、 2 的答案都是肯定，那么问什么到了第二年不贷投资收益而要直接贷年初未分配利润呢？投资收益是税前报表项目，要扣税后才能转化为股东权益科目！
问题 4:第一年权益法调整的时候一共四大项，包括子公司税后净利润、子公司其他综合收益，子公司资本公积金，子公司分红（反调）。但是为什么不包括盈余公积金？有时除净利润和其他综合收益以外的因素也会调子公司盈余公积金。只根据子公司资本公积变动调母公司长投，而对子公司盈余公积金变动视而不见，这不符合权益法的调整思想吧？

回答人：chenyiwei
1 、不调整母公司个别报表，仅仅是为了编制合并报表而模拟调整（实际上没有必要）。
2 、同 1 ，不影响母公司合并报表，只是编制合并报表的一个中间步骤。
3 、第二年的滚存分录中的年初未分配利润是以前年度分录中的投资收益自然滚存的结果。
4 、习惯上合并报表层面不体现子公司计提的盈余公积。子公司计提的盈余公积中归属母公司的部分并入合并报表的未分配利润反映。